臺灣高雄地方法院刑事判決　　　　　　　96年度易字第3758號
公　訴　人　臺灣高雄地方法院檢察署檢察官
被　　　告　丙○
　　　　　　　　　　現於台灣高雄第二監獄
上列被告因竊盜案件，經檢察官提起公訴 (96年度偵字第26405
號)， 於本院準備程序進行中，因被告就被訴事實為有罪之陳述
，經告知簡式審判程序意旨，並聽取公訴人及被告之意見後，改
由受命法官獨任依簡式審判程序審理，判決如下：
    主  文
丙○竊盜，處有期徒刑陸月，扣案之機車火星塞壹個，沒收；又
竊盜，處有期徒刑柒月，扣案之機車火星塞壹個，沒收；又竊盜
，處有期徒刑拾月，扣案之機車火星塞壹個，沒收。應執行有期
徒刑壹年捌月，扣案之機車火星塞壹個，沒收。
    事  實
一、丙○基於意圖為自己不法之所有、毀損之犯意，分別於下列
    時、地，為三次竊盜、毀損行為：(一)民國 (下同)96 年9 月
    5 日15時50分許，在高雄市○○區○○路152 號前，持其所
    有之機車火星塞，砸毀乙○○所有之車牌號碼9658-XB 號自
    用小客車駕駛座旁車窗，徒手竊取乙○○所有置於車內之手
    包1 只 (內有商業本票1 張、皮夾1 個、玉佩1 塊、翻譯機
    1 臺、新臺幣【下同】4 萬6100元、信用卡、提款卡)， 得
    手後隨即騎乘藍燕新 (不知情)所 有之車牌號碼NF5-476 號
    重機車逃逸，得款供己花用殆盡，其餘物品則丟棄在不詳地
    點。(二)96年9 月8 日18時45分許，在高雄市前金區○○○路
    209 號前，持其所有之機車火星塞，砸毀己○○所有之車牌
    號碼BJ-0176 號自用小客車駕駛座旁車窗，徒手竊取己○○
    所有置於車內之手提包1 只（內有身分證、信用卡、手提電
    腦1 臺），得手後隨即離去，並將所竊得之手提電腦，持至
    高雄市○○區○○路81號，以8000元之代價出售予戊○○ (
    另行審結)， 得款供己花用殆盡，其餘物品則丟棄在不詳地
    點。(三)96年9 月10日12時18分許，在高雄市前金區○○○路
    225 號前，持其所有之機車火星塞，砸毀甲○○所有之車牌
    號碼2828-MF 號自用小客車駕駛座旁車窗（毀損部分未據告
    訴），徒手竊取甲○○所有置於車內之黑色皮包1 只（內有
    信用卡4 張、7000元、提款卡1 張、三星牌手機1 支），得
    手後隨即離去。嗣於同日12時30分許，在高雄市鹽埕區○○○路與必信街口為警當場查獲，並扣得甲○○所有之黑色皮
    包1 只、現金7000元、信用卡4 張、7000元、提款卡1 張、
    三星牌手機1 支 (業經發還甲○○)及 其所有供其犯罪使用
    之機車火星塞1 個，而查獲上開第三次竊盜犯行。丙○於96
    年9 月10日20時07分接受警方調查時，在警方尚未知悉其上
    開第一次、第二次之竊盜、毀損犯罪事實之前，主動向警方
    人員承認另犯上開二次竊盜、毀損犯行，並表明願接受裁判
    之意，警方人員始循線知悉上開二次竊盜、毀損犯行。
二、案經乙○○、己○○訴由高雄市政府警察局鹽埕分局報告臺
    灣高雄地方法院檢察署檢察官偵查起訴。
    理  由
一、按本件被告丙○所犯係死刑、無期徒刑、最輕本刑為3 年以
    上有期徒刑以外之罪，其於準備程序就前揭被訴事實為有罪
    之陳述，經受命法官告知簡式審判程序之旨，並聽取其與公
    訴人之意見後，本院認無不得或不宜改依簡式審判程序進行
    之處，爰依刑事訴訟法第273 條之1 第1 項、第284 條之1
    ，改由受命法官獨任進行簡式審判程序，合先敘明。
二、上揭事實業據被告於警詢、偵查及本院審理時坦承不諱，核
    與被害人乙○○、己○○、甲○○於警詢時之指訴，同案被
    告戊○○於警詢時之陳述，及被害人乙○○於偵查中之證述
    情節相符。此外，復有高雄市政府警察局鹽埕分局警備隊搜
    索扣押筆錄、高雄市政府警察局鹽埕分局扣押物品目錄表各
    1 份、甲○○出具之贓物認領保管單1 紙在卷可稽，事證明
    確，被告犯行堪予認定。
三、核被告所為第一、二次犯行，均係犯刑法第320 條第1 項之
    普通竊盜罪、第354 條毀損罪，其所為上開二次犯行，均係
    以一行為觸犯二罪名，均為想像競合犯，均應依刑法第55條
    規定，從一重之普通竊盜罪論處；其所為第三次犯行，係犯
    刑法第320 條第1 項之普通竊盜罪。又其所犯上開3 次竊盜
    犯行，犯意各別，侵害不法同益，應依數罪併罰之例處斷。
    再者，被告為警查獲第三次竊盜犯行後，在警方尚未知悉其
    上開第一次、第二次之竊盜、毀損犯罪事實之前，即於96年
    9 月10日20時07分接受警方調查時，主動向警方人員承認另
    犯上開二次竊盜犯行，並表明願接受裁判之意，警方人員始
    循線知悉上開二次竊盜、毀損犯行，其所為符合刑法第62規
    定之自首要件，本院審酌其主動供出犯行，減少檢警調查犯
    罪之耗費，認就其所犯上開第一次、第二次之竊盜、毀損犯
    行，得依法減輕其刑。爰審酌被告年輕力壯，不思以己力獲
    取生活所需，竟以毀損他人車窗之方式竊取被害人乙○○、
    己○○、甲○○之財物，其所造成之損害實非輕微；惟念其
    犯罪後坦承犯行，又主動向警自首第第一次、第二次之竊盜
    、毀損犯行，認其犯罪後之態度尚稱良好，而所竊取之財物
    ，部分業已發還被害人甲○○，被害人甲○○所受實害已有
    減輕，及其患有右鎖骨骨折術後感染併骨髓炎、泌尿道感染
    併併血尿 (有阮綜合醫院診斷證明書2 紙在卷可稽)等 一切
    情狀，分別量處如主文所示之刑，並定應執行刑。扣案之機
    車火星塞1 個，係被告所有供其犯罪使用之物，業據被告於
    警詢時坦承不諱，爰依刑法第38條第1 項第2 款規定，宣告
    沒收之。
據上論斷，應依刑事訴訟法第299 條第1 項前段、第273 條之1
第1 項、第284 條之1 、第299 條第1 項前段，刑法第320 條第
1 項、第354 條、第55條、第62條、第51條第5 款、第38條第1
項第2 款，刑法施行法第1 條之1 ，判決如主文。
本案經檢察官丁○○到庭執行職務。
中　　華　　民　　國　　96　　年　　12　　月　　31　　日
                        刑事第九庭  法　官  陳建和
以上正本證明與原本無異。
如不服本判決應於收受本判決後10日內向本院提出上訴書狀，並
應敘述具體理由，如未敘述上訴理由者，應於上訴期間屆滿後20
日內補提理由書狀於本院（均須按他造當事人之人數附繕本）「
切勿逕送上級法院」。
中　　華　　民　　國　　96　　年　　12　　月　　31　　日
     　　　　　　　　　　　　　　　 書記官  林姵妤
附錄本判決論罪之法條：
中華民國刑法第320 條
（普通竊盜罪、竊佔罪）
意圖為自己或第三人不法之所有，而竊取他人之動產者，為竊盜
罪，處 5 年以下有期徒刑、拘役或 5 百元以下罰金。
意圖為自己或第三人不法之利益，而竊佔他人之不動產者，依前
項之規定處斷。
前二項之未遂犯罰之。
中華民國刑法第354條
（毀損器物罪）
毀棄、損壞前二條以外之他人之物或致令不堪用，足以生損害於
公眾或他人者，處2 年以下有期徒刑、拘役或5 百元以下罰金。
